臺灣高等法院臺中分院刑事判決
110年度交上易字第608號

上  訴  人  
即  被  告  蔡佩穎


上列上訴人因過失傷害案件，不服臺灣臺中地方法院109年度交
易字第1051號中華民國110年3月31日第一審判決（起訴案號：臺
灣臺中地方檢察署109年度偵字第17295號），提起上訴，本院判
決如下：
    主  文
上訴駁回。
蔡佩穎緩刑貳年。
    犯罪事實及理由
一、本案經本院審理結果，認原審判決所為認事用法均無不當，
    量刑亦屬妥適，應予維持，並引用原審判決書之記載（如附
    件）。
二、上訴人即被告（下稱被告）蔡佩穎上訴意旨略以：本案車禍
    發生地點並非在所謂支線道或主線道上，而是在交岔路口之
    黃線區域上，自無所謂支線道車應禮讓主線道車先行之問題
    ；本案是因告訴人葉松展騎車過快所造成，告訴人葉松展所
    受傷勢也是他自己造成的；被告因為本件車禍也受傷，至今
    仍持續看診中，車子也受損嚴重，之所以沒有提告乃是因為
    不想浪費司法資源；被告在警察到場時是向警察表示為車禍
    當事人之一，並非自首表示是肇事者等語，並提出照片13幀
    為證。
三、經查，被告有如原審判決犯罪事實所載之過失傷害犯行，已
    經原審引述被告對於客觀事實之自白、告訴人葉松展於警詢
    及偵查中之指證述，及道路交通事故現場圖、道路交通事故
    調查報告表㈠㈡、臺中市政府警察局交通事故補充資料表、現
    場及車輛照片、車牌號碼0000-00號查詢汽車車籍資料、診
    斷證明書等件為據（以上載明於原審判決理由二、（二）1.
    3.內），並說明被告對於本件車禍之發生具有過失，告訴人
    葉松展及葉○○（真實姓名年籍均詳卷）均受傷，進而駁斥被
    告否認過失及否認葉松展受傷等節之均不足採信（以上載明
    於原審判決理由二、（二）2.3.內），再說明其聲請傳喚證
    人葉○○及調閱路口監視器均屬核無必要（以上載明於原審判
    決理由二、（三）內），因而為被告犯過失傷害罪之認定。
    經核所為認事用法及得心證之理由均與卷內事證相符，並無
    違反經驗法則與論理法則，堪稱允當。
四、被告上訴意旨雖以本案兩車已駛入交岔路口內，無關乎支線
    道與幹線道車之禮讓優先問題云云，惟按汽車行至無號誌或
    號誌故障而無交通指揮人員指揮之交岔路口，支線道車應暫
    停讓幹線道車先行，此乃汽車行駛至交岔路口所應遵守之道
    路交通安全規則，為道路交通安全規則第102條第1項第2款
    所明文，乃規範進入交岔路口之車輛優先行駛權，被告亦不
    否認其案發當時是要通過臺中市太平區太平三街與長億一街
    之交岔路口，本當遵守上開規定，至為顯然，被告此部分上
    訴意旨徒憑己意任意解讀，自非可採。而告訴人葉松展與葉
    ○○於本案車禍當日（民國108年10月31日）均已前往長安醫
    院急診就診創傷處置治療，分別經診斷下背和骨盆挫傷、右
    側肩膀挫傷（葉松展）、頭皮鈍傷、左側小腿挫傷（葉○○）
    等傷害，且均於108年11月4日在該院骨科門診各1次，已有
    卷附診斷證明書在卷（見109偵17295卷第37、39頁）可參，
    而出具診斷證明書之醫師乃本於其專業智識經驗而為證明書
    之開立，經核無虛偽記載之必要，被告主觀臆測擅斷告訴人
    葉松展沒有受傷云云，並未針對上開診斷證明書有何不足採
    之處提出說明，所為辯解亦非可採。被告雖主張其因本件車
    禍受傷，車輛亦受損害，即便屬實，亦屬告訴人對本件車禍
    之發生是否與有過失、是否該當過失傷害等罪責，與被告應
    對本案車禍之發生負過失責任並不相悖，是以，被告以告訴
    人應對本件車禍負過失責任為由主張其無過失云云，亦屬無
    據。再者，被告、告訴人葉松展於本案車禍發生後，警察到
    場處理時，均坦承為肇事者之一方，警方因而於自首情形紀
    錄表之「報案人或勤指中心轉來資料未報明肇事人姓名，處
    理人員前往現場處理肇事人在場，並當場承認為肇事人。」
    一欄予以勾選，原審因而從寬認定被告符合自首要件，並予
    減輕其刑，原無不當，被告主觀認定與其本意有違，亦屬其
    對於法律之誤解，亦非可採。
五、綜上所述，被告上訴意旨所指摘各情，均要無可採。其本件
    上訴為無理由，應予駁回。
六、末查，被告前未曾因故意犯罪受有期徒刑以上刑之宣告，此
    有其臺灣高等法院被告前案紀錄表在卷可按，係初犯，偶因
    一時失慮，致罹刑典，固有未當，惟其於本院審理期間業已
    與告訴人達成和解，當庭給付告訴人兼葉○○之法定代理人葉
    松展新臺幣1萬5千元，經告訴人葉松展當庭收執無誤，此有
    和解筆錄1份在卷可按，告訴人葉松展並表示願意給予被告
    緩刑宣告，本院審以被告經此偵審教訓當益知戒慎而無再犯
    之虞，認原審所為宣告刑以暫不執行為適當，爰併予宣告緩
    刑，以啟自新。
據上論斷，應依刑事訴訟法第373條、第368條，刑法第74條第1
項第1款，判決如主文。
本案經檢察官郭景銘提起公訴，檢察官黃裕峯到庭執行職務。
中　　華　　民　　國　  110　　年　　8　　月　　26　  日
            刑事第九庭  審判長法　官　紀　文  勝
                              法　官　廖　健　男
                              法　官　賴  妙  雲
以上正本證明與原本無異。
不得上訴。                      
                              書記官  林  玉  惠
　　　　　　　　　　　　　　　
中　　華　　民　　國　　110 　年　　8 　　月　　26　　日